---
title: "糖尿病 預測模型"
output: github_document
---
##資料前處理
###解釋資料<br/>
此資料來源為UCI Machine Learning Repository。<br/>
這份資料的受測者皆為21歲以上並且為Pima印地安人種的女性。此份資料一共有768個樣本，9個參數。參數內容包含年紀、懷孕次數、BMI值、血漿葡萄糖濃度測試、舒張壓、三頭肌皮褶厚度、血清胰島素、糖尿病陰性陽性反應測試等等。<br/>


###資料讀取<br/>
```{r message=F,warning=F}
install.packages("mlbench")
library(mlbench)
data(PimaIndiansDiabetes) 
str(PimaIndiansDiabetes)
head(PimaIndiansDiabetes) #diabetes: pos陽性/neg陰性
```

###選資料完整的欄位
```{r message=F,warning=F}
PimaIndiansDiabetesC<-PimaIndiansDiabetes[complete.cases(PimaIndiansDiabetes),]
c(nrow(PimaIndiansDiabetes),nrow(PimaIndiansDiabetesC))
```

###將資料隨機分為訓練組與測試組
```{r}
#訓練組
PimaIndiansDiabetesC$Test<-F 
#測試組
PimaIndiansDiabetesC[
    sample(1:nrow(PimaIndiansDiabetesC),nrow(PimaIndiansDiabetesC)/3),
     ]$Test<-T 
# 看一下訓練組:測試組 人數
c(sum(PimaIndiansDiabetesC$Test==F),sum(PimaIndiansDiabetesC$Test==T)) 
```
可得訓練組案例數為`r sum(PimaIndiansDiabetesC$Test==F)`，測試組案例數為`r sum(PimaIndiansDiabetesC$Test==T)`


##預測模型建立
###模型建立
由於輸出為二元類別變項，故選擇邏輯迴歸演算法建立模型，並使用雙向逐步選擇最佳參數組合。
```{r}
mod<-glm(diabetes~., PimaIndiansDiabetesC[PimaIndiansDiabetesC$Test==F,],family="binomial")
library(MASS)
finalmod<-stepAIC(mod,direction = "both",trace = F)
summary(finalmod)$coefficients
```
###模型說明
以邏輯迴歸建立模型預測Pima印地安女性糖尿病發病的可能性，經最佳化後，模型使用的醫療記錄資料參數為`r rownames(summary(finalmod)$coefficient)[-1]`，共`r nrow(summary(finalmod)$coefficient)`個參數


##預測模型驗證，解釋
```{r}
DiabetesPred<-predict(finalmod,newdata = PimaIndiansDiabetesC[PimaIndiansDiabetesC$Test==T,])

table(DiabetesPred<0.5,PimaIndiansDiabetesC[PimaIndiansDiabetesC$Test==T,]$diabetes)

DiabetesAns<-ifelse(DiabetesPred<0.5,"neg","pos") 
DiabetesAns<-factor(DiabetesAns,levels = c("neg","pos"))
install.packages("caret")
library(caret)
sensitivity(DiabetesAns,PimaIndiansDiabetesC[PimaIndiansDiabetesC$Test==T,]$diabetes)

specificity(DiabetesAns,PimaIndiansDiabetesC[PimaIndiansDiabetesC$Test==T,]$diabetes)

posPredValue(DiabetesAns,PimaIndiansDiabetesC[PimaIndiansDiabetesC$Test==T,]$diabetes)

negPredValue(DiabetesAns,PimaIndiansDiabetesC[PimaIndiansDiabetesC$Test==T,]$diabetes)
```

以邏輯迴歸建立模型預測Pima印地安女性糖尿病發病的可能性，可得:

▪敏感度` r sensitivity(DiabetesAns,PimaIndiansDiabetesC[PimaIndiansDiabetesC$Test==T,]$diabetes)*100%`
▪特異性` r specificity(DiabetesAns,PimaIndiansDiabetesC[PimaIndiansDiabetesC$Test==T,]$diabetes)*100%`
▪陽性預測率` r posPredValue(DiabetesAns,PimaIndiansDiabetesC[PimaIndiansDiabetesC$Test==T,]$diabetes)*100%`
▪陰性預測率` r negPredValue(DiabetesAns,PimaIndiansDiabetesC[PimaIndiansDiabetesC$Test==T,]$diabetes)*100%`

